【裁判字號】    97,易,1098
【裁判日期】    971013
【裁判案由】    詐欺
【裁判全文】
臺灣臺南地方法院刑事判決              97年度易字第1098號
公  訴  人  臺灣臺南地方法院檢察署檢察官
被      告  乙○○
上列被告因詐欺案件，經檢察官提起公訴（臺灣臺南地方法院檢
察署97年度偵緝字第677號)及臺灣基隆地方法院檢察署就同一事
實移送併辦 (97年度偵字第2269號），被告於本院調查時為有罪
之陳述後，經本院裁定以簡式審判程序審理，判決如下：
    主  文
乙○○幫助共同意圖為自己不法之所有，以詐術使人將本人之物
交付，累犯，處有期徒刑肆月，如易科罰金，以新臺幣壹仟元折
算壹日，減為有期徒刑貳月，如易科罰金，以新臺幣壹仟元折算
壹日。
    事實及理由
一、按除被告所犯為死刑、無期徒刑、最輕本刑為三年以上有期
    徒刑之罪或高等法院管轄第一審案件者外，於法院行準備程
    序進行中，被告先就被訴事實為有罪之陳述時，審判長得告
    知被告簡式審判程序之旨，並聽取當事人、代理人、辯護人
    及輔佐人之意見後，裁定進行簡式審判程序，刑事訴訟法第
    二百七十三條之一第一項及二百八十四條之一分別定有明文
    。本案被告乙○○所犯刑法第三百三十九條第一項、第三十
    條第一項之幫助詐欺取財罪，乃除死刑、無期徒刑、最輕本
    刑為三年以上有期徒刑以外之罪，亦為刑事訴訟法第三百七
    十六條第一款之罪之案件，其於本院就被訴事實為有罪之陳
    述，經告知簡式審判程序之旨，並聽取公訴人、被告之意見
    後，本院認為適宜進行簡式審判程序，依刑事訴訟法第二百
    七十三條之二、第一百五十九條第二項之規定，不適用傳聞
    法則有關限制證據能力之相關規定；並得依同法第三百十條
    之二準用第四百五十四條之規定製作略式判決書（僅記載「
    證據名稱」），合先敘明。
二、本件犯罪事實除補充被告乙○○係於上開臺北縣中和市○○
    路117巷2弄12之3號住處，以三千元之代價將存摺出售予甲
    ○○外，其餘犯罪事實及證據均引用檢察官起訴書及移送併
    辦意旨書之記載（如附件）。
三、前項犯罪事實，有下列事證足資證明：
  (一)被告於偵查（臺灣基隆地方法院檢察署96年度偵字第2069號
    第105頁）及本院調查時為有罪之自白。
  (二)告訴人丙○○於警詢中之指述。
  (三)告訴人匯款之自動櫃員機收據及匯款單各一份。
  (四)被告乙○○富邦商銀和平分行帳戶開戶基本資料及交易明細
    表一份。
  (五)證人甲○○之證詞（臺灣基隆地方法院檢察署96年度偵字第
    2069號第105頁）及記載被告年籍地址之筆記（臺灣基隆地
    方法院檢察署96年度他字第972號第58頁）。
  (六)臺灣高等法院被告前案紀錄表、臺灣臺南地方法院檢察署刑
    案資料查註紀錄表及全國施用毒品案件紀錄表各一份。
四、核被告所為係犯刑法第三十條第一項、第三百三十九條第一
    項之幫助詐欺取財罪。又被告有如起訴書所載之前案科刑及
    執行紀錄，有卷附臺灣高等法院被告前案紀錄表可按，其受
    有期徒刑之執行完畢，五年以內再犯本案有期徒刑以上之罪
    ，為累犯，應依刑法第四十七條第一項之規定加重其刑。另
    被告幫助他人犯詐欺取財罪，為幫助犯，應依刑法第三十條
    第二項之規定減輕其刑，並依法先加後減之。再查臺灣基隆
    地方法院檢察署以九十七年度偵字第二二六九號移送併辦部
    分，與本案起訴之被告販賣自己台北富邦銀行帳戶之事實為
    實質上同一之案件，為本案起訴效力所及，本院自應一併審
    理。爰審酌被告貪圖小利出售人頭帳戶，致取得該人頭帳戶
    之人利用此帳戶及提款卡，得以順利向被害人等詐取財物，
    且使犯罪難以查緝，等同助長犯罪，對於社會治安及財產權
    之危害不輕，兼衡其素行、智識程度、家庭狀況、販賣之帳
    戶數目、被害人受騙金額及其犯罪後先否認犯行、嗣於本院
    審理中坦承犯行等一切情狀，量處如主文所示之刑。
五、末查被告犯罪之時間，係在九十六年四月二十四日以前，依
    中華民國九十六年罪犯減刑條例第二條第一項第三款、第七
    條、第九條之規定，應減其宣告刑二分之一，並諭知易科罰
    金之折算標準，以資懲儆。又被告雖經通緝到案，惟其係於
    九十七年五月二十七日始經臺灣臺南地方法院檢察署發佈通
    緝，仍適用減刑之規定，附此敘明。
據上論斷，應依刑事訴訟法第二百七十三條之一第一項、第二百
九十九條第一項前段、第三百十條之二、第四百五十四條，刑法
第二十八條、第三百三十九條第一項、第三十條第一項前段、第
四十一條第一項前段、第四十七條第一項，刑法施行法第一條之
一第一項、第二項前段，中華民國九十六年罪犯減刑條例第二條
第一項第三款、第七條、第九條，判決如主文。
中    華    民    國    97    年    10    月    13    日
                  刑事第七庭    法  官  鄧希賢
以上正本證明與原本無異。
如不服本判決，應於收受本判決後10日內，向本院提出上訴書狀
，並應敘述具體理由。如未敘述上訴理由者，應於上訴期間屆滿
後20日內向本院補提理由書狀（均須按他造當事人之人數附繕本
）「切勿逕送上級法院」。
                                書記官  林怡芳
中    華    民    國    97    年    10    月    13    日
附錄本案論罪科刑法條：
刑法第三百三十九條第一項：
意圖為自己或第三人不法之所有，以詐術使人將本人或第三人之
物交付者，處五年以下有期徒刑、拘役或科或併科一千元以下罰
金。


司法院資訊處製作；財團法人民間司法改革基金會備份。
